臺灣臺南地方法院新市簡易庭民事判決
110年度新簡字第696號
原      告  黃婷歡  


訴訟代理人  蔡弘琳律師                      
            蔡進欽律師                      
            鍾旺良律師                      
被      告  傑太國際設計工程有限公司


法定代理人  林淑蘭  
被      告  高第國際設計股份有限公司

法定代理人  林崑煌  

被      告  以伯諾國際股份有限公司

法定代理人  段整    
上列當事人間請求給付票款事件，經本院於民國111年1月19日言
詞辯論終結，判決如下︰
    主      文
被告傑太國際設計工程有限公司應給付原告新臺幣壹佰伍拾萬元
，及自民國一百一十年八月二十六日起至清償日止，按週年利率
百分之六計算之利息。
被告以伯諾國際股份有限公司應給付原告新臺幣壹佰伍拾萬元，
及自民國一百一十年八月三十日起至清償日止，按週年利率百分
之六計算之利息。
被告高第國際設計股份有限公司應給付原告新臺幣壹佰萬元，及
自民國一百一十年八月二十六日起至清償日止，按週年利率百分
之六計算之利息。
訴訟費用新臺幣伍萬肆仟伍佰伍拾玖元，由被告傑太國際設計工
程有限公司、被告以伯諾國際股份有限公司各負擔新臺幣壹萬捌
仟捌佰貳拾參元、被告高第國際設計股份有限公司負擔新臺幣壹
萬貳仟伍佰肆拾玖元，其餘裁判費另為判決。
本判決得假執行。但被告等於執行標的物拍定、變賣或物之交付
前，被告傑太國際設計工程有限公司、以伯諾國際股份有限公司
各以新臺幣壹佰伍拾萬元預供擔保、被告高第國際設計股份有限
公司以新臺幣壹佰萬元預供擔保，均得免為假執行。
    事實及理由
一、本件原告為給付票款事件，依督促程序向本院聲請支付命令
    ，並經本院核發110年度司促字第21344號支付命令在案。嗣
    因上開支付命令僅部分相對人聲明異議而視為起訴，故本件
    審理範圍僅支付命令聲明異議部分。及被告高第國際設計股
    份有限公司(下簡稱高第公司)兼法定代理人林崑煌經合法通
    知，均未於言詞辯論期日到場，核無民事訴訟法第386條所
    列各款情形，應依原告之聲請，由其一造辯論而為判決。
二、原告起訴主張：
　㈠被告傑太國際設計工程有限公司(下簡稱傑太公司)有簽發附
    表編號1、2之支票、被告高第公司簽發附表編號3之支票、
    被告以伯諾國際股份有限公司(下簡稱以伯諾公司)簽發附表
    編號4之支票及被告洪志易簽發附表編號5之支票，並由被告
    林崑煌於5紙支票背書後，交付予原告收執。詎料5紙支票屆
    期經提示，均不獲兌現，雖經一再催索，被告等仍置之不理
    ，爰依票據之法律關係，請求被告等清償票款。
　㈡本院核發110年度司促字第21344號支付命令，其中第二項及
    第三項被告林崑煌應分別與被告傑太公司及以伯諾公司給付
    票款部分，因原告提示支票期間已逾7日，故就被告林崑煌
    之背書責任撤回不請求，自無再訴請被告林崑煌負連帶責任
    之必要。
　㈢原告訴訟代理人疏未注意被告傑太公司於110年10月13日之聲
    明異議狀，被告高第公司以手寫而非繕打方式聲明異議，故
    準備書狀訴之聲明應追加第四項「被告高第國際設計股份有
    限公司應給付原告新臺幣壹佰萬元，及自民國110 年8 月26
    日起至清償日止，按年息百分六計算之利息」，至於被告林
    崑煌在票據背書部分，原告不請求連帶給付。另到庭被告辯
    稱簽發支票未記載發票日云云，但原告取得票據的時候，發
    票行為已經完成，依法可以行使票據權利等語。
　㈣聲明：求為判決如主文第1至3項所示。
三、被告方面：
　㈠被告高第公司未於言詞辯論期日到庭，亦未提出書狀為任何
    陳述或答辯。
　㈡被告以伯諾公司答辯略以：
　⒈票是公司開的沒有錯，但是不是直接交給原告本人。林崑煌
    是我的朋友，他在110年3月時跟我借票說要去押票，所以我
    才交付票據給他，我當時交付票據的時候上面沒有開立日期
    ，是空白票據，我叫他兩個月之後就要還我，但是他沒有還
    票據，我有向他催討他也沒有還，所以我8 月的時候有去警
    察局報案。我後來問他說票在哪裡，他說票在原告這裡。接
    下來就收到法院的支付命令。
　⒉我有證據可以證明票據沒有記載日期。我提出告訴之後，我
    的公司在新北市，但是被告兼法定代理人林崑煌是到我新竹
    公司跟我拿票，所以善化分局把案件移送給新竹縣政府警察
    局竹北分局。報案證明單有記載我票借給他他沒有歸還，所
    以提出侵占的告訴。　
　㈢被告傑太公司答辯略以：
　⒈票是我們公司的沒錯，情況跟被告以伯諾國際股份有限公司
    類似，我只有在支票上蓋公司大小章，發票日期及金額都不
    是我寫的。林崑煌是我弟弟，我是他的下游廠商，我們之間
    有資金往來，我開這張票給他讓他去調度資金。(後改稱：
    我這張票是要付給他工程款的，不曉得他拿去押票)。
　⒉我認為這是弟弟的個人行為，我的情況跟被告以伯諾國際股
    份有限公司是一樣的。我也是希望找原告跟被告林崑煌來處
    理。
四、本院得心證之理由:
  ㈠查原告主張附表編號3之支票為被告高第公司所簽發、附表編
    號5之支票為被告洪志易所簽發，二紙支票均經被告林崑煌
    背書後交予原告收執。該二紙支票經屆期提示，均遭退票，
    不獲兌現之事實，業據提出所述相符之支票及退票理由單為
    證。雖上開被告收受本院核發之支付命令後，均具狀聲明異
    議，但未記載異議事由。嗣經本院定期通知，亦未提出答辯
    書狀或到庭答辯，則依民事訴訟法第280條第1、3項規定，
    被告業已視同自認上開事實無誤。是以，原告依據票據之法
    律關係，請求被告高第公司就附表編號3之支票給付票款，
    於法有據。原告訴請被告洪志易、林崑煌連帶給付附表編號
    5支票票款部分，因被告洪志易漏未通知言詞辯論期日，本
    院另行審結。　　
  ㈡又原告主張附表編號1、2之支票為被告傑太公司所簽發，二
    紙支票經屆期提示，亦不獲兌現乙節，同提出所述相符之支
    票及退票理由單為憑。雖被告傑太公司法定代理人不爭執支
    票之真正，但否認已完成發票行為，辯稱：伊僅在支票上蓋
    公司大小章，發票日期及金額都不是伊寫的云云。然查，被
    告傑太公司對於二紙支票之發票行為並未完成乙節，除片面
    陳述外，並未提出相關事證供本院調查審認。且本院詢問與
    被告林崑煌之關係及簽發支票原因？其答稱：林崑煌是伊弟
    弟，伊是下游廠商，我們之間有資金往來，開這張票讓他去
    調度資金。後改稱：這張票是要付給他工程款的，不曉得他
    拿去押票云云。則被告傑太公司簽發二紙支票若供被告林崑
    煌調度資金之用，豈有不問所需資金若干即交付空白支票之
    理？若用以支付工程款，自無未填載發票日期及金額之可能
    ，被告傑太公司上開所辯，顯與交易習慣及經驗法則不符，
    不足憑採。　　
　㈢另原告主張附表編號4之支票為被告以伯諾公司所簽發，該紙
    支票經屆期提示，不獲兌現，亦提出相符之支票及退票理由
    單為憑。雖被告以伯諾公司不否認支票之真正，但辯稱：支
    票不是直接交給原告。林崑煌是我的朋友，林崑煌在110年3
    月間跟我借票說要去押票，我才交付票據給他，當時交付票
    據沒有開立日期，是空白票據，我叫他兩個月之後就要還我
    ，但是他沒有還票據，我8月已經向警局報案…林崑煌是到新
    竹公司跟我拿票，善化分局把案件移送給新竹縣政府警察局
    竹北分局云云，並於開庭後提出支票照片乙紙為證。然查，
    被告提出之該紙支票照片，發票日期固為空白，但不能排除
    係先拍攝支票照片，之後始填載發票日期，尚難因此認為票
    據行為未完成。再者，據被告以伯諾公司陳述，林崑煌於3
    月間向其借票，伊要求二個月還票，對照該紙支票發票日期
    110年5月30日，二者時間顯然相符，更足徵，雙方應係確認
    借票期間後，始於票據蓋印日期而完成發票行為。況且，被
    告以伯諾公司明知被告林崑煌向其借票，票據金額達150萬
    元，對於公司資金調度有所影響，支票跳票亦影響公司信用
    甚鉅，亦無可能未確定發票期日即交付票據之理。被告以伯
    諾公司上開所辯，實與交易習慣及經驗法則不符，亦不足採
    信。
　㈣綜上所述，附表編號1、2之二紙支票為被告傑太公司所簽發
    、附表編號3之支票為被告高第公司所簽發、附表編號4之支
    票為被告以伯諾公司所簽發，4紙支票經原告屆期提示，均
    不獲兌現。從而，原告依據票據之法律關係，請求被告等分
    別給付如主文第1項至第3項所示之票款，及各自提示日起至
    清償日止，按年息百分之6計算之遲延利息，均為有理由，
    應予准許。
五、本件事證已臻明確，兩造其餘主張答辯或舉證，核與判決結
    果不生影響，已無論述必要，併此說明。　　
六、按訴訟費用，由敗訴之當事人負擔。法院為終局判決時，應
    依職權為訴訟費用之裁判，此民事訴訟法第78條及第87條第
    1項定有明文。經核本件僅原告支出裁判費，被告則無費用
    支出，是本件訴訟費用額為54,559元（即第一審裁判費），
    及各敗訴之被告應負擔訴訟費用如主文第4項所示。暨本件
    係依民事訴訟法第427條第2項規定適用簡易程序，所為被告
    敗訴之判決，依同法第436條第2項準用第389條第1項第3款
    規定，應依職權宣告假執行，暨依同法第392條第2、3項，
    宣告各被告預供擔保後，均得免為假執行。
七、結論：本件原告之訴為有理由，依民事訴訟法第436條第2項
    、第385條第1項前段、第78條、第87條第1項、第389條第1
    項第3款，判決如主文。
中　　華　　民　　國　　111 　年　　2 　　月　　9 　　日
                    臺灣臺南地方法院新市簡易庭
                                    法  官　許蕙蘭
以上正本係照原本作成。
如對本判決上訴，應於判決送達後20日內向本院提出上訴狀（須
附繕本），若委任律師提起上訴者，應一併繳納上訴審裁判費，
否則本院得不命補正逕行駁回上訴。
中　　華　　民　　國　　111 　年　　 2　　月　　 9　　日
            　　　　              書記官 柯于婷

附表：     編號 發    票    日（民國）  票面金額(新臺幣）  到   期   日（即退票日）  票據號碼  1 110 年1月24日 1,000,000元 110 年8月26日 CC0000000  2 110 年1月27日 500,000元 110 年8月26日 CC0000000  3 110 年2月20日 1,000,000元 110 年8 月26日 CC0000000  4 110 年5月30日 1,500,000元 110 年8月30日 AJ0000000  5 110 年7 月15日 353,000元 110 年7 月15 日 BK0000000